【裁判字號】    99,易,479
【裁判日期】    990930
【裁判案由】    恐嚇
【裁判全文】
臺灣桃園地方法院刑事判決               99年度易字第479號
公  訴  人  臺灣桃園地方法院檢察署檢察官
被      告  甲○○
上列被告因恐嚇案件，經檢察官提起公訴（99年度偵字第4657號
），本院判決如下︰
    主  文
甲○○犯恐嚇危害安全罪，處拘役拾日，如易科罰金，以新臺幣
壹仟元折算壹日。
    事  實
一、甲○○與黃美昌係址設桃園縣龍潭鄉之「小橋流水餐廳」同
    事，甲○○因不滿黃美昌屢次在外評論其私事，進而心生恚
    怒，竟基於恐嚇犯意，於民國98年12月10日晚間8 時19分許
    ，撥打黃美昌之女所持用之門號為095 ＊＊＊88＊9 號行動
    電話，與黃美昌之夫乙○○對話，要求乙○○約束黃美昌言
    行，並向乙○○恫稱：「若無法給一個答覆，要找人來」等
    語，以此加害生命、身體之事，恐嚇乙○○，使其心生畏懼
    ，致生危害於安全。
二、案經桃園縣政府警察局龍潭分局報告臺灣桃園地方法院檢察
    署檢察官偵查起訴。
    理  由
壹、證據能力部分：
    按被告以外之人於審判外之言詞或書面陳述，除法律有規定
    者外，不得作為證據。又被告以外之人於審判外之陳述，雖
    不符前4 條之規定，而經當事人於審判程序同意作為證據，
    法院審酌該言詞陳述或書面陳述作成時之情況，認為適當者
    ，亦得為證據。當事人、代理人或辯護人於法院調查證據時
    ，知有第159 條第1 項不得為證據之情形，而未於言詞辯論
    終結前聲明異議者，視為有前項之同意，刑事訴訟法第159
    條第1 項、第159 條之5 第1 項、第2 項分別定有明文。查
    本案認定事實所引用之卷證資料，除原已符同法第159 條之
    1 至第159 條之4 規定、及法律另有規定等傳聞法則例外規
    定，而得作為證據外，其餘卷證資料，並無證據證明係公務
    員違背法定程序所取得，而檢察官、被告於本院行準備程序
    及審理時，均不爭執其證據能力，且本院審酌前揭陳述作成
    時之情況，並無違法取證之瑕疵，亦認以之作為證據為適當
    ，是本件有關被告以外之人於審判外之言詞或書面陳述等供
    述證據，依前揭法條意旨，自均得為證據。
貳、實體部分：
一、訊據被告固坦承於前揭時間，打前揭電話給被害人乙○○，
    惟矢口否認有何恐嚇犯行，辯稱：其未有恐嚇被害人，並未
    向被害人說過前揭詞語，其僅向被害人說大家好好上班做事
    就好云云。經查：
（一）被告於前揭時間，撥打黃美昌之女所持用之前揭門號行動
      電話，與被害人對話，要求被害人約束黃美昌言行，且向
      被害人恫稱：「若無法給一個答覆，要找人來」等語，使
      被害人心生畏懼一節，迭據被害人於警詢、偵訊時及本院
      行準備程序時證述綦詳（見偵卷第9至11 頁、第15至16頁
      、本院審易卷第18頁），而被告亦坦認於前揭時間，打前
      揭電話給被害人（見偵卷第3 至4 頁、第15頁、本院卷第
      17頁反面）。上揭事實，自堪認定。
（二）雖被告以前詞置辯，惟查：
    1.被告前於警詢時供稱：其未委託1 位陳先生先打，撥通後
      再自己打云云（見偵卷第3 頁），後於偵訊時則改稱：其
      委請店內師傅打被害人女兒電話過去等語（見偵卷第16頁
      ），前後供述互有扞格，顯悖常情。而被告係委請他人撥
      打電話一節，亦迭據被害人於警詢、偵訊指訴甚詳（見偵
      卷第10頁），核與證人黃美昌於偵訊之證述相符（見偵卷
      第15頁），顯見被告有臨訟畏罪卸責之情，則其辯解，自
      難盡信。
    2.復徵之被告前曾因不滿被害人之妻黃美昌擅自在外評論私
      事，而在路上攔黃美昌，然於黃美昌置之不理時，被告竟
      超前黃美昌腳踏車，致黃美昌煞車不及撞擊其機車等情，
      業據被告供認在卷（見偵卷第4 頁、本院卷第9 頁反面）
      ，核與被害人之證述大致相符（見偵卷第10、15頁），顯
      見被告並非以理性態度處理糾紛。而斯時被告亦已明白告
      知黃美昌其感受一節，並據被告自承在卷（見警卷第4 頁
      ），則被告有何再次撥打電話至黃美昌家裡之必要？再稽
      之被告於案發當日撥打2 通被害人家市內電話及1 通行動
      電話，而於第2 通室內電話時，其一聽為黃美昌聲音就掛
      掉等情，業據被告供承在卷（見偵卷第3 頁），核與證人
      黃美昌於偵訊時證述若合符節（見偵卷第15頁），並有通
      聯紀錄1 份在卷可參（見偵卷第21頁）。而被告亦於警詢
      時供稱：被害人說若他老婆有講錯的話，他會「親自磕頭
      認錯」等語（見偵卷第3 頁），於本院審理時供稱：被害
      人說若他老婆有說這種話，要向「其下跪」等語（見本院
      卷第16頁反面）。酌以理性溝通道歉，應係以口頭、或握
      手言和方式，則案發當時被告苟係以「平和」語氣與被害
      人溝通，被害人豈會說出「磕頭」、「下跪」等一般人覺
      得有辱尊嚴之道歉方式？在在顯示被告非以理性方式處理
      糾紛。則被告辯稱：其僅向被害人說大家好好上班做事就
      好云云，僅以此平和語氣陳述，實難置信，益徵被告確以
      前揭詞語恐嚇被害人，迫使被害人說出前揭非理性言詞無
      訛。
    3.衡酌被害人與被告素不相識，彼等無怨懟或金錢糾紛及仇
      恨，業據被害人證述在卷（見本院審易卷第18頁），為被
      告不爭執（見偵卷第4 頁），被害人當無甘冒偽證重責攀
      誣被告之理。且被害人對本案遭受恐嚇之時間、方式、內
      容等主要基本事實，迭於警詢、偵訊及本院行準備程序時
      指訴均一致無牴，亦有被告前揭供述相佐，實屬信而有徵
      ，自堪採信。
（三）綜上所述，被告所辯顯係飾卸之詞，不足採信，本件事證
      明確，被告恐嚇犯行洵堪認定。
二、核被告所為，係犯刑法第305 條之恐嚇危害安全罪。爰審酌
    被告僅因細故糾紛，即以言詞恐嚇，不思以理性溝通，且犯
    罪後猶製新詞詭辯，未見悔意，犯後態度未佳等一切情狀，
    量處如主文所示之刑，並諭知易科罰金之折算標準，資為懲
    儆。
據上論斷，應依刑事訴訟法第299 條第1 項前段，刑法第305 條
、第41條第1 項前段，刑法施行法第1 條之1 第1 項、第2 項前
段，判決如主文。
本案經檢察官蔡佩玲到庭執行職務。
中    華    民    國    99    年    9     月    30    日
                  刑事第八庭    審判長法  官   劉為丕
                                      法  官   呂綺珍
                                      法  官   謝枚霏
以上正本證明與原本無異。
如不服本判決應於收受判決後10日內向本院提出上訴書狀，並應
敘述具體理由。其未敘述上訴理由者，應於上訴期間屆滿後20日
內向本院補提理由書( 均須按他造當事人之人數附繕本) 「切勿
逕送上級法院」。
                                      書記官   冒佩妤
中    華    民    國    99    年    10    月    1     日
附錄本案論罪科刑之法條：
 中華民國刑法第305條
（恐嚇危害安全罪）
以加害生命、身體、自由、名譽、財產之事，恐嚇他人致生危害
於安全者，處 2 年以下有期徒刑、拘役或 3 百元以下罰金。

司法院資訊處製作；財團法人民間司法改革基金會備份。
